臺灣高等法院臺中分院刑事裁定　　　　　　　　　　九十一年度交抗字第五九二號
　　抗　告　人
　　即受處分人　甲○○
右抗告人即受處分人因違反道路交通管理處罰條例聲明異議案件，不服臺灣臺中地方
法院中華民國九十一年七月二十三日所為裁定（九十一年度交聲字第二六七號），提
起抗告，本院裁定如左：
    主  文
抗告駁回。
    理  由
一、本件受處分人甲○○抗告意旨略以：民國九十一年二月二十日一時四十分許，受
    處分人遭警盤查並要求吹氣酒測，已全然配合，然因受處分人患有氣喘，又逢酒
    精效果，致呼氣不順，未能測出結果，受處分人乃提議以採血檢驗方式處理，詎
    原裁決仍以受處分人拒絕酒測而處以罰鍰並吊銷駕照，原審裁定亦遽爾駁回受處
    分人之聲明異議，自有違誤云云。
二、按駕駛人拒絕接受酒精濃度之測試檢定者，處新臺幣六萬元罰鍰，並吊銷其駕駛
    執照，道路交通管理處罰條例第三十五條第三項訂有明文。
三、經查本件受處分人因於九十一年二月二十日一時四十分許，在臺中縣潭子鄉○○
    路與勝利路口，酒後駕駛車牌ＨＷ－五四一七號自用小客車，經警攔查實施酒精
    濃度檢測，卻拒絕配合為合乎規定之吹氣測試，而經警舉發之事實，有臺中縣警
    察局舉發道路交通管理事件通知單一份附卷可稽。而受處分人上述違規事實明確
    ，並有臺中縣警察局九十一年三月廿二日中縣警交字第０９１００５５２８００
    號函一份附卷可佐，並經當日舉發之警員辛盟強於原審到庭結證屬實。按警察為
    維持交通秩序，依法執行職務，立場應是客觀公正，且與受處分人素不相識，亦
    無宿怨，當無設詞誣攀之理，是其所為證言，應屬真實可信。至受處分人雖提出
    事後（九十一年三月七日）赴醫院診斷症狀為咳嗽、氣促之診斷證明書，證實其
    患有該等症狀，然觀之該診斷證明書所載診斷情形為：１、外因性氣喘未提及急
    性發作；２、高血壓心臟病等情，並未能證明受處分人於前開違規為警攔查時，
    已因氣喘發作致未能為呼氣測試，是其未配合為合乎規定之吹氣測試，即難認無
    拒絕接受酒精測試檢定之情形，其事後所辯無非卸責之詞，不足採信。則原處分
    機關援引首揭規定所為之處分，於法自屬有據。原審法院以受處分人異議無理由
    ，而裁定予以駁回，亦無不合。受處分人抗告意旨仍執前詞，漫指原裁定不當，
    並無理由，應予駁回。
據上論斷，應依道路交通事件處理辦法第二十六條，刑事訴訟法第四百十二條，裁定
如主文。
中      華      民      國      九十一      年    九    月      五      日
                              　　臺灣高等法院臺中分院刑事第六庭
                                  　　　審判長法　官　李  文  雄
                                              法  官　陳　嘉　雄
                                        　　　法　官  邱  顯  祥
右正本證明與原本無異。
不得再抗告。
                                              書記官  陳  桂  芬
中      華      民      國　  九十一     年      九       月     六     日
                                                              　　　　　Ｆ
